【裁判字號】    98,撤緩,171
【裁判日期】    980908
【裁判案由】    聲請撤銷緩刑
【裁判全文】
臺灣臺中地方法院刑事裁定             98年度撤緩字第171號
聲  請  人  臺灣臺中地方法院檢察署檢察官
受  刑  人  甲○○
上列聲請人因受刑人違反稅捐稽徵法案件，聲請撤銷緩刑（98年
度執聲字第3093號），本院裁定如下：
    主  文
甲○○之緩刑宣告撤銷。
    理  由
一、聲請意旨略以：受刑人甲○○於民國九十二年七月起至九十
    二年八月止，因違反稅捐稽徵法案件，經本院於九十五年四
    月二十七日，以九十五年度易字第十四號（起訴案號：臺灣
    臺中地方法院檢察署九十四年度偵緝字第一六二六號）判處
    有期徒刑一年，緩刑四年，並於九十五年五月二十四日確定
    在案。惟受刑人於緩刑期前即九十四年八月十九日復故意犯
    偽造文書罪，經臺灣高等法院臺中分院於九十八年六月二十
    五日以九十八年度上易字第八四四號判處有期徒刑五月，減
    為有期徒刑二月十五日確定。經核受刑人於緩刑期前再犯罪
    ，而前後二案犯罪事實接近，顯然緩刑對其難收矯治之效，
    依法聲請撤銷其緩刑之宣告。另受刑人於緩刑期內即九十六
    年三月五日及同年月七日復故意犯詐欺案件，經本院於九十
    七年一月二十二日以九十八年度中簡字第二五七號判處有期
    徒刑六月，減為有期徒刑三月，於九十七年二月十二日確定
    ，依刑法第七十五條之一第一項第二款規定，得斟酌決定是
    否有撤銷緩刑宣告之必要，惟已逾聲請撤銷緩刑之六個月期
    限，且受刑人二度遭通緝，併此敘明。核受刑人所為，已合
    於刑法第七十五條之一第一項第一款及刑法施行法第六條之
    一所定得撤銷緩刑宣告之原因，爰依刑事訴訟法第四百七十
    六條之規定聲請撤銷緩刑宣告等語。
二、按刑法於九十四年二月二日修正公布，並於九十五年七月一
    日施行。依修正後刑法第七十五條之一立法意旨說明，關於
    緩刑之撤銷，舊法第七十五條第一項固已設有兩款應撤銷緩
    刑之原因，至得撤銷緩刑之原因，則僅於保安處分章內第九
    十三條第三項與撤銷假釋合併加以規定，體例上不相連貫，
    實用上亦欠彈性，是將緩刑之撤銷分為「應撤銷」及「得撤
    銷」兩種原因，故新增刑法第七十五條之一規定：「受緩刑
    之宣告而有下列情形之一，足認原宣告之緩刑難收其預期效
    果，而有執行刑罰之必要者，得撤銷其宣告：一、緩刑前因
    故意犯他罪，而在緩刑期內受得易科罰金之有期徒刑、拘役
    或罰金之宣告確定者。二、緩刑期內因故意犯他罪，而在緩
    刑期內受得易科罰金之有期徒刑、拘役或罰金之宣告確定者
    。三、緩刑期內因過失更犯罪，而在緩刑期內受有期徒刑之
    宣告確定者。四、違反第七十四條第二項第一款至第八款所
    定負擔情節重大者。」、「前條第二項之規定，於前項第一
    款至第三款情形亦適用之」。綜上所述，如在緩刑前因故意
    犯他罪，而在緩刑期內受得易科罰金之有期徒刑、拘役或罰
    金之宣告確定者，依修正後刑法第七十五條之一第一項第一
    款規定，以原宣告之緩刑難收其預期效果，而有執行刑罰之
    必要時，得撤銷緩刑之宣告，即此時法院應依職權本於合目
    的性之裁量，妥適審酌受刑人所犯前後數罪間，關於法益侵
    害之性質、再犯之原因、違反法規範之情節是否重大、被告
    主觀犯意所顯現之惡性及其反社會性等情，是否已使前案原
    為促使惡性輕微之被告或偶發犯、初犯改過自新而宣告之緩
    刑，已難收其預期之效果，而確有執行刑罰之必要，裁量是
    否撤銷緩刑之宣告。次按，於九十四年一月七日刑法修正施
    行前，受緩刑之宣告，九十四年一月七日修正刑法施行後，
    仍在緩刑期內者，適用九十四年一月七日修正施行之刑法第
    七十五條之一及第七十六條規定，中華民國刑法施行法第六
    條之一定有明文。從而，本件係依舊法宣告緩刑，迄新法施
    行仍在緩刑期內，即應適用修正後刑法第七十五條之一、第
    七十六條為緩刑之撤銷。
三、經查：受刑人甲○○因違反稅捐稽徵法案件，經本院於九十
    五年四月二十七日以九十五年度易字第十四號判處有期徒刑
    一年，緩刑四年，於九十五年五月二十四日確定在案。受刑
    人又於緩刑期前即九十四年八月十九日復故意犯偽造文書案
    件，經臺灣高等法院臺中分院於九十八年六月二十五日以九
    十八年度上易字第八四四號判處有期徒刑五月，減為有期徒
    刑二月又十五日，於九十八年六月二十五日確定亦有各該刑
    事判決及臺灣高等法院被告前案紀錄表一份附卷可憑，固堪
    認定受刑人確有於緩刑前因故意犯他罪，而在緩刑期內受得
    易科罰金之有期徒刑之宣告確定等情。又受刑人復於緩刑期
    內即九十六年三月間復故意犯詐欺案件，經本院於九十七年
    一月二十二日以九十八年度中簡字第二五七號判處有期徒刑
    六月，減為有期徒刑三月，於九十七年二月十二日確定在案
    有上開刑事判決及臺灣高等法院被告前案紀錄表一份在卷可
    稽，聲請人雖未於該案判決確定後六個月內，即應於九十七
    年八月十二日前聲請撤銷前案所為緩刑之宣告，惟被告於緩
    刑期間內確復有詐欺犯行。且就上開刑事判決觀之，受刑人
    違反稅捐稽徵法案件係提供自己證件供他人虛設公司擔任人
    頭負責人幫助逃漏稅捐；而所犯造文書案件係以假結婚方式
    擔任人頭丈夫使外籍女子入境；另所犯詐欺案件係出售人頭
    電話門號幫助詐欺，雖各該犯罪態樣不同，惟均係一再以擔
    任俗稱「人頭」之方式犯罪，且於緩刑宣告前及宣告後均有
    故意犯罪之情事，足徵原宣告之緩刑難收預期效果，而有執
    行刑罰之必要，認與刑法第七十五條之一第一項第一款之規
    定相符，自應撤銷其緩刑之宣告。爰依刑事訴訟法第四百七
    十六條、刑法施行法第六條之一，裁定如主文。
中    華    民    國    98    年    9    月      8    日
                  刑事第七庭    法  官  陳  葳
上正本證明與原本無異。
如不服本裁定，應於送達後五日內，向本院提出抗告狀。
                                書記官  張雅如
中    華    民    國    98    年    9    月      8    日


司法院資訊處製作；財團法人民間司法改革基金會備份。
